【裁判字號】    97,訴,1178
【裁判日期】    971212
【裁判案由】    偽造文書
【裁判全文】
臺灣新竹地方法院刑事判決              97年度訴字第1178號
公  訴  人  臺灣新竹地方法院檢察署檢察官
被      告  乙○○
上列被告因偽造文書案件，經檢察官提起公訴（97年度偵字第53
67號），被告於本院準備程序為有罪之陳述，爰經合議庭裁定由
受命法官獨任行簡式程序審理，並判決如下：
    主    文
乙○○行使變造特種文書，足以生損害於公眾及他人，處有期徒
刑月，如易科罰金，以新臺幣壹仟元折算壹日。
    事    實
一、乙○○基於行使變造特種文書之犯意，先於不詳時間、地點
    ，取得以裁剪黑色膠帶後黏貼於號碼邊緣方式變造為5908-K
    R號之車牌2面（原車牌號碼為5908-KP 號，係甲○○所有，
    前於民國94年4 月21日中午12時10分許，在新竹市○○區○
    ○里○○鄰○○路○段1544巷口發現失竊），繼於97年4月10日
    上午10時30分許，向不知情之鄭麗霞借得車牌號碼 BX-4117
    號自小客車，再於同日不詳時點，將該自小客車車牌卸下、
    改懸掛前揭經變造之5908-KR 號車牌後行駛於道路上而加以
    行使，足生損害於5908-KR號、5908-KP號車牌所有人及公路
    監理機關對行車許可管理、警察機關對道路交通稽查之正確
    性。嗣於當日下午3 時許，乙○○駕駛上開自小客車行經國
    道一號高速公路南向117.7 公里處時為警攔查，發現該車車
    籍與所懸掛5908-KR 號車牌號碼不符，警方即拆卸車牌送由
    公路監理機關處理，後因乙○○拒絕簽收舉發違反道路交通
    管理事件通知單，警方遂於查詢車牌號碼BX-4117 號自小客
    車車籍並未發現不法後予以放行，並將掣開之舉發通知單寄
    交車牌號碼5908-KR號自小客車車主。嗣警接獲車牌號碼590
    8-KR號自小客車車主申訴，經向公路監理機關查詢，發現查
    扣之車牌係遭變造而來，始循線查悉上情。
二、案經內政部警政署國道公路警察局第二警察隊報告臺灣新竹
    地方法院檢察署檢察官偵查起訴。
    理    由
一、本件被告乙○○所犯行使變造特種文書罪，係非死刑、無期
    徒刑、最輕本刑為3 年以上有期徒刑之罪，或高等法院管轄
    第一審之案件，被告於本院準備程序進行中，就被訴事實為
    有罪之陳述，經本院合議庭認合於刑事訴訟法第273條之1第
    1項之規定，裁定進行簡式審判程序，合先敘明。
二、上揭犯罪事實，業據被告乙○○於本院準備程序及簡式審判
    程序中坦白承認，核與被害人甲○○指述、證人鄭麗霞、查
    獲警員曾東椿、黃婉惠證述情節大致相符（見偵查卷第10至
    15頁、第38頁、第79至80頁），並有車籍查詢－基本資料詳
    細畫面2紙、扣案物照片2張、內政部警政署國道公路警察局
    舉發違反道路交通管理事件通知單3 紙、新竹市警察局車輛
    協尋電腦輸入單、失車－唯讀案件基本資料、失車完整鍵個
    別查詢作業、車籍資料作業詳細畫面、車牌號碼BX-4117 號
    自小客車之違規查詢報表、公路監理電子閘門車號查詢汽車
    車籍所得資料各乙紙、證人黃婉惠所製作之職務報告、證人
    曾東椿所製作之報告各乙紙、車牌號碼BX-4117 號自小客車
    之行車路口監視錄影翻拍照片3張、車牌號碼5908-KR號自小
    客車之車行紀錄查詢乙份、路口監視錄影翻拍照片12張、內
    政部警政署國道公路警察局交通違規勸導單乙紙（見偵查卷
    第16頁、第19頁、第22頁、第24至28頁、第42至43頁、第46
    頁、第52頁、第54至55頁、第58頁、第60至66頁、第68至75
    頁、偵查卷附臺灣新竹地方法院檢察署證物封內）在卷，及
    變造車牌2 面（保管字號：97年度保管字第1460號，扣押物
    品清單見偵查卷第50頁）扣案可資佐證，足見被告自白內容
    確與事實相符，可以採信。本案事證明確，被告犯行洵堪認
    定，自應依法予以論罪科刑。
三、論罪科刑：
    按汽車牌照係公路監理機關所發給之行車許可憑證，屬刑法
    第212 條所列之特許證（最高法院63年臺上字第1550號判例
    意旨參照）。核被告乙○○所為，係犯刑法第216條、第212
    條之行使變造特種文書罪。爰審酌被告為規避遭警攔檢而行
    使變造車牌，顯見其無視法律存在，所為危害真正及變造車
    牌所有人暨公路監理機關對行車許可管理、警察機關對道路
    交通稽查之正確性，惟念及被告行使變造車牌之手法與情節
    非重，犯罪所生損害非鉅，兼衡其於警詢、偵查中、本院行
    準備程序時就本案犯罪情節一度猶飾詞狡辯，終能坦承全部
    犯行之犯罪後態度等一切情狀，量處如主文所示之刑，並諭
    知易科罰金之折算標準，以資懲儆。至扣案變造之車牌2 面
    ，並非被告所有，亦非違禁物，本院爰不宣告沒收，併此敘
    明。
據上論斷，應依刑事訴訟法第273條之1第1 項、第299條第1項前
段，刑法第212條、第216條、第41條第1 項前段，刑法施行法第
1條之1第1項、第2項前段，判決如主文。
本案經檢察官洪裕翔到庭執行職務。
中    華    民    國    97    年    12    月    12    日
                  刑事第三庭  法  官  林惠君
以上正本證明與原本無異。
如不服本判決，應於收受本判決後10日內向本院提出上訴書狀。
上訴書狀應敘述具體理由，未敘述上訴理由者，應於上訴期間屆
滿後20日內補提理由書狀於本院（均須按他造當事人之人數附繕
本，並請勿「逕送上級法院」）。
中    華    民    國    97    年    12    月    12    日
                              書記官  蔣淑君
附錄本案論罪科刑法條：
刑法第212條
偽造、變造護照、旅券、免許證、特許證及關於品行、能力、服
務或其他相類之證書、介紹書，足以生損害於公眾或他人者，處
1年以下有期徒刑、拘役或300元以下罰金。
刑法第216條
行使第210條至第215條之文書者，依偽造、變造文書或登載不實
事項或使登載不實事項之規定處斷。


司法院資訊處製作；財團法人民間司法改革基金會備份。
